臺灣高等法院刑事判決
111年度交上易字第234號
上  訴  人  
即  被  告  陳儒正

上列上訴人因過失傷害案件，不服臺灣新北地方法院111年度審
交易字第241號，中華民國111年5月30日第一審判決（起訴案號
：臺灣新北地方檢察署110年度偵字第34639號），提起上訴，本
院判決如下：
    主  文
上訴駁回　
    事實及理由
一、本案經本院審理結果，認第一審以上訴人即被告陳儒正所為
    ，係犯法第284條前段之過失傷害罪，並以行為人之責任為
    基礎，審酌被告騎乘普通重型機車行駛在道路上，自路邊起
    駛迴轉時，疏未注意並讓行駛中之車輛先行，致發生本件交
    通事故，造成告訴人受有上開傷害，其行為應予非難，惟念
    其犯後坦承犯行，態度尚可，然與告訴人就賠償金額尚有落
    差致調解並未成立，兼衡個人戶籍資料查詢結果註記國中畢
    業之教育程度、於警詢中自陳勉持之家庭經濟狀況、素行、
    過失情節（經新北市政府車輛行車事故鑑定會鑑定認被告為
    肇事原因、告訴人無肇事因素）、告訴人所受傷勢等一切情
    狀，量處有期徒刑3月，如易科罰金，以新臺幣一千元折算
    一日，其認事用法並無違誤，量刑亦屬妥適，應予維持。引
    用如附件所示第一審判決書記載之事實、證據及理由。
二、被告上訴意旨略以：被害人自摔，若如醫院診斷證明書記載
    之傷勢，應無法自行離開車禍現場自行就醫，且被害人捨離
    車禍現場較近的新北市聯合醫院，被害人應提出相關證據證
    明其所受傷勢係因本件車禍造成，原審量刑過重等語。
三、本院之判斷：
  ㈠告訴人謝金莉於110年1月24日下午1時57分時許發生本件事故
    後，即於同日下午2時53分許至新北市聯合醫院三重院區急
    診治療，經診斷受有頭部其他部位鈍傷、右側小腿擦傷、右
    側膝部擦傷、右側手肘擦傷、顴骨閉鎖性骨折、上頷骨閉鎖
    性骨折等傷害，當日診治後離院，同日晚上10時35分28秒至
    馬偕紀念醫院急診，因診斷受有右側顴骨閉鎖性骨折、臉部
    及右膝擦挫傷，翌日住院治療，110年1月27日接受骨折閉鎖
    性復位手術，110年2月3日出院等情，有新北市聯合醫院、
    馬偕紀念醫院診斷證明書附卷可稽。依告訴人就診時間觀之
    ，僅距離系爭車禍相隔未逾1小時，且與告訴人發生自摔而
    所可能造成之傷勢相當，告訴人亦於警詢說明係因上班重要
    先回公司，當時想說沒有大礙，到公司後身體不適才至醫院
    等情（見偵卷第28頁），是以，前開診斷證明書所載傷勢確
    實為本件110年1月24日事故之傷害所造成，應堪認定，是被
    告質疑告訴人之傷勢是並非車禍事故所造成云云，即非有據
    ，其此部分之上訴意旨，並無理由。
  ㈡至量刑部分，按刑之量定，屬為裁判之法院裁量之職權，如
    其量刑已以行為人之責任為基礎，並斟酌刑法第57條各款所
    列情狀，在法定刑度內，酌量科刑，而無違反公平、比例及
    罪刑相當原則，致明顯輕重失衡情形，自不得指為違法。查
    原判決量刑時考量被告騎乘普通重型機車行駛在道路上，自
    路邊起駛迴轉時，疏未注意並讓行駛中之車輛先行，致發生
    本件交通事故，造成告訴人受有上開傷害，其行為應予非難
    ，惟念其犯後坦承犯行，態度尚可，然與告訴人就賠償金額
    尚有落差致調解並未成立，兼衡個人戶籍資料查詢結果註記
    國中畢業之教育程度、於警詢中自陳勉持之家庭經濟狀況、
    素行、過失情節（經新北市政府車輛行車事故鑑定會鑑定認
    被告為肇事原因、告訴人無肇事因素）、告訴人所受傷勢等
    情，原審量刑並未逾越法定裁量範圍，亦無明顯違反罪刑相
    當原則之濫用權限情形，所量處之刑度尚稱妥適。又雙方縱
    使因金額差距過大而無法達成和解，但告訴人既未實際受有
    被告方面之任何賠償，於量刑時自無從為較有利於被告之衡
    酌，是被告以此認原判決量刑過重，亦非有理。被告其餘上
    訴意旨所指各情，復非應撤銷原判決改判較輕之刑之事由，
    從而本案被告上訴意旨持前開理由認原審量刑過重，而指摘
    原審判決不當，均非可採。
㈢、準此，被告前開上訴意旨均無理由，應駁回其上訴。至於被
    告聲請傳喚三重光明派出所的承辦李姓員警，欲證明告訴人
    之傷勢並非系爭車禍所造成，然上開員警並未於案發時到場
    處理系爭車禍，與告訴人第一次接觸亦係告訴人受傷治療出
    院後前往光明派出所報警時，故上開員警之見聞與本案爭點
    無關，自無調查之必要，併此敘明。
據上論斷，應依刑事訴訟法第368條、第373條，判決如主文。
本案經檢察官侯千姬到庭執行職務。
中　　華　　民　　國　　111 　年　　10　　月　　5 　　日
                  刑事第十二庭  審判長法　官  陳如玲
                                      法　官  蔡如惠
                                      法　官  廖建瑜
以上正本證明與原本無異。
不得上訴。
                                      書記官  邵佩均　　
中　　華　　民　　國　　111 　年　　10　　月　　5 　　日
附件
臺灣新北地方法院刑事判決         111年度審交易字第241號
公  訴  人  臺灣新北地方檢察署檢察官
被      告  陳儒正

上列被告因過失傷害案件，經檢察官提起公訴（110年度偵字第3
4639號），被告於準備程序中就被訴事實為有罪之陳述，經本院
裁定改以簡式審判程序審理，判決如下：
    主  文
陳儒正犯過失傷害罪，處有期徒刑參月，如易科罰金，以新臺幣
壹仟元折算壹日。
    事實及理由
一、陳儒正於民國110年1月24日某許，騎乘車牌號碼000-000號
    普通重型機車，沿新北市三重區新北大道1段往中正北路方
    向行駛，嗣於同日13時57分許，在新北市三重區新北大道1
    段3號新北巿立聯合醫院三重院區前停等，欲迴轉至自對向
    車道，本應注意車輛起駛前應顯示方向燈，注意前後左右有
    無障礙或車輛行人，並應讓行進中之車輛行人優先通行，且
    轉彎車應讓直行車先行，而依當時天候晴、日間自然光線、
    柏油路面乾燥、無缺陷、無障礙物且視距良好等節，並無不
    能注意之情事，竟疏於注意，貿然自路邊起駛欲迴轉，適謝
    金莉騎乘車牌號碼000-0000號普通重型機車，亦沿新北市三
    重區新北大道1段往中正北路方向行駛至上址，見陳儒正騎
    乘機車向左迴轉而緊急煞車，因而自摔倒地，致謝金莉受有
    頭部其他部位鈍傷、右側小腿擦傷、右側膝部擦傷、右側手
    肘擦傷、顴骨閉鎖性骨折、上頷骨閉鎖性骨折等傷害。
二、證據：
  ㈠被告陳儒正於本院準備程序及審理時之自白。
  ㈡告訴人謝金莉於警詢及偵查中之指訴。
  ㈢道路交通事故現場圖、道路交通事故調查報告表㈠㈡、新北巿
    政府警察局道路交通事故初步分析研判表、新北巿立聯合醫
    院乙種診斷書、馬偕紀念醫院乙種診斷證明書各1份、現場
    及車損照片共6張、監視錄影畫面光碟1片、監像錄影畫面翻
    拍畫面共9張、告訴人受傷照片2張、新北巿政府車輛行車事
    故鑑定會110年12月24日新北車鑑字第0000000號鑑定意見書
    1份。
三、論罪科刑：
  ㈠核被告所為，係犯刑法第284條前段之過失傷害罪。
  ㈡爰審酌被告騎乘普通重型機車行駛在道路上，自路邊起駛迴
    轉時，疏未注意並讓行駛中之車輛先行，致發生本件交通事
    故，造成告訴人受有上開傷害，其行為應予非難，惟念其犯
    後坦承犯行，態度尚可，然與告訴人就賠償金額尚有落差致
    調解並未成立，兼衡個人戶籍資料查詢結果註記國中畢業之
    教育程度、於警詢中自陳勉持之家庭經濟狀況、素行、過失
    情節（經新北市政府車輛行車事故鑑定會鑑定認被告為肇事
    原因、告訴人無肇事因素）、告訴人所受傷勢等一切情狀，
    量處如主文所示之刑，並諭知易科罰金之折算標準。
據上論斷，應依刑事訴訟法第273條之1第1項、第299條第1項前
段，判決如主文。
本案經檢察官簡群庭偵查起訴，由檢察官宋有容到庭執行職務。
中　　華　　民　　國　　111 　年　　5 　　月　  30　　日
                  刑事第二十三庭  法  官  龔書安
上列正本證明與原本無異。
如不服本判決，應於判決送達後20日內敘明上訴理由，向本院提
出上訴狀 (應附繕本) ，上訴於臺灣高等法院。其未敘述上訴理
由者，應於上訴期間屆滿後20日內向本院補提理由書「切勿逕送
上級法院」。
                                  書記官  石秉弘
中　　華　　民　　國　　111 　年　　5 　　月　　31　　日
附錄本案論罪科刑法條全文：
中華民國刑法第284條
因過失傷害人者，處1年以下有期徒刑、拘役或10萬元以下罰金
；致重傷者，處3年以下有期徒刑、拘役或30萬元以下罰金。